---
title: "Tugas Modul 3 dan 4"
author: "Hazlan Muhammad Qodri"
date: "2022-09-14"
output: html_document
---

```{r setup, include=FALSE}
knitr::opts_chunk$set(echo = TRUE)
```

## R Markdown
Nama        : Hazlan Muhammad Qodri  
NIM         : 123190080  
Kelas       : Praktikum Data Science - C  

## Tugas Modul 3
Import dataset “murders” menggunakan langkah berikut: 
```{r murders}
library(dslabs)
data("murders")
```

1. Gunakan fungsi str untuk memeriksa struktur objek “murders”. Manakah dari pernyataan berikut ini yang paling menggambarkan karakter dari tiap variabel pada data frame?
    ```{r}
      str(murders)
    ```
    + Terdiri dari 51 negara.
    ```{r}
      murders$state
    ```
    + Data berisi tingkat pembunuhan pada 50 negara bagian dan DC.
    ```{r}
      murders[1:50,]
    ```
    
    ```{r}
      murders[murders$abb == 'DC',]
    ```
    Referensi: https://sparkbyexamples.com/r-programming/select-rows-in-r/
    + Data berisi Nama negara bagian, singkatan dari nama negara bagian, wilayah negara bagian, dan populasi negara bagian serta jumlah total pembunuhan pada tahun 2010.
      Kalau Menampilkan Data Murders
    ```{r}
      murders
    ```
      Kalau Menampilkan Jumlah Total Pembunuhan pada Tahun 2010
    ```{r}
      sum(murders$total)
    ```
    + str tidak menunjukkan informasi yang relevan.
    ```{r}
      str(murders) # gak ngerti maksud soalnya apa :(
    ```
    
2. Sebutkan apa saja nama kolom yang digunakan pada data frame
```{r}
  names(murders)
```

3. Gunakan operator aksesor ($) untuk mengekstrak informasi singkatan negara dan menyimpannya pada objek “a”. Sebutkan jenis class dari objek tersebut.
```{r}
  a = murders$abb
  class(a)
```

4. Gunakan tanda kurung siku untuk mengekstrak singkatan negara dan menyimpannya pada objek “b”. Tentukan apakah variabel “a” dan “b” bernilai sama?  
```{r}
  b = murders$abb[]
  class(b)
  print(paste("Apakah variabel 'a' dan 'b' bernilai sama? ", a == b))
```
  Jawaban: Ya, bernilai sama

5. Variabel region memiliki tipe data: factor. Dengan satu baris kode, gunakan fungsi level dan length untuk menentukan jumlah region yang dimiliki dataset.
```{r}
  length(levels(murders$region))
```

6. Fungsi table dapat digunakan untuk ekstraksi data pada tipe vektor dan menampilkan frekuensi dari setiap elemen. Dengan menerapkan fungsi tersebut, dapat diketahui jumlah state pada tiap region. Gunakan fungsi table dalam satu baris kode untuk menampilkan tabel baru yang berisi jumlah state pada tiap region. 
```{r}
  table(murders$region)
```

## Tugas Modul 4
Pada latihan ini seluruh soal akan akan menggunakan dataset: AS murders
```{r}
  library(dslabs)
  data("murders")
```
1. Gunakan operator aksesor ($) untuk mengakses variabel populasi dan menyimpannya pada objek baru “pop”. Kemudian gunakan fungsi sort untuk mengurutkan variabel “pop”. Pada langkah terakhir, gunakan operator ([) untuk menampilkan nilai populasi terkecil. 
```{r}
  pop <- murders$population
  sorted_pop <- sort(pop)
  sorted_pop[1]
```

2. Tampilkan indeks dari data yang memiliki nilai populasi terkecil. Petunjuk: gunakan fungsi order. 
```{r}
  index <- order(murders$population)
  index[1]
```

3. Dengan fungsi which.min, Tulis satu baris kode yang dapat menampilkan hasil yang sama dengan langkah diatas.
```{r}
  which.min(murders$population)
```

4. Tampilkan nama negara yang memiliki populasi terkecil. 
```{r}
  i_min <- which.min(murders$population)
  murders$state[i_min]
```

5. Untuk membuat data frame baru, contoh script yang dapat digunakan adalah sebagai berikut:
```{r}
  temp <- c(35, 88, 42, 84, 81, 30)
  city <- c("Beijing", "Lagos", "Paris", "Rio de Janeiro", "San Juan", "Toronto")
  city_temps <- data.frame(name = city, temperature = temp) 
```
Gunakan fungsi rank untuk menentukan peringkat populasi dari tiap negara bagian, dimulai dari nilai terkecil hingga terbesar. Simpan hasil pemeringkatan di objek baru “ranks”, lalu buat data frame baru yang berisi nama negara bagian dan peringkatnya dengan nama “my_df”. 
```{r}
  ranks <- rank(murders$population)
  my_df <- data.frame(state = murders$state, rank = ranks)
  my_df
```

6. Ulangi langkah sebelumnya, namun kali ini urutkan my_df dengan fungsi order agar data yang ditampilkan merupakan data yang telah diurutkan dari populasi yang paling tidak padat hingga ke yang terpadat. Petunjuk: buat objek “ind” yang akan menyimpan indeks yang diperlukan dalam mengurutkan data populasi 
```{r}
  ranks <- rank(murders$population)
  ind <- order(ranks)
  my_df <- data.frame(state = murders$state[ind], rank = ranks[ind])
  my_df
```
7. Untuk keperluan analisis data, akan dibuat plot yang memvisualisasikan total pembunuhan terhadap populasi dan mengidentifikasi hubungan antara keduanya. Script yang digunakan: 
```{r}
  population_in_millions <- murders$population/10^6
  total_gun_murders <- murders$total
  plot(population_in_millions, total_gun_murders)
```  

Perlu diingat bahwa beberapa negara bagian memiliki populasi di bawah 5 juta, sehingga
untuk mempermudah analisis, buat plot dalam skala log. Transformasi nilai variabel
menggunakan transformasi log10,kemudian tampilkan plot-nya.
```{r}
  population_in_millions <- murders$population
  trfm_log10_pop <- log10(population_in_millions)
  total_gun_murders <- murders$total
  plot(trfm_log10_pop, total_gun_murders)
```  