---
title: "Tugas Modul 7"
author: "Hazlan Muhammad Qodri"
date: "2022-10-27"
output:
  pdf_document: default
  html_document:
    df_print: paged
  word_document: default
---

```{r setup, include=FALSE}
knitr::opts_chunk$set(echo = TRUE)
```

## R Markdown
Nama        : Hazlan Muhammad Qodri  
NIM         : 123190080  
Kelas       : Praktikum Data Science - C 

## Tugas Modul 7

```{r murders}
library(dslabs)
data("murders")
```  

1. Gunakan as_tibble untuk mengkonversi tabel dataset “US murders” dalam bentuk tibble dan simpan dalam objek baru bernama ‘murders_tibble’.

2. Gunakan fungsi group_by untuk mengkonversi dataset “US murders” menjadi sebuah tibble yang dikelompokkan berdasarkan ‘region’.  

3. Tulis script tidyverse yang menghasilkan output yang sama dengan perintah berikut:  
```{r}
  exp(mean(log(murders$population)))
```   
Gunakan operator pipe sehingga setiap fungsi dapat dipanggil tanpa menambahkanargumen. Gunakan dot operator untuk mengakses populasi.  

4. Gunakan map_df untuk membuat data frame yang terdiri dari tiga kolom: ‘n’, ‘s_n’, dan ‘s_n_2’. Kolom pertama harus berisi angka 1 hingga 100. Kolom kedua dan ketiga masingmasing harus berisi penjumlahan 1 hingga n, dimana n menyatakan jumlah baris.


