---
title: "Tugas Modul 5"
author: "Hazlan Muhammad Qodri"
date: "2022-09-24"
output:
  html_document:
    df_print: paged
---

```{r setup, include=FALSE}
knitr::opts_chunk$set(echo = TRUE)
```

## R Markdown
Nama        : Hazlan Muhammad Qodri  
NIM         : 123190080  
Kelas       : Praktikum Data Science - C  

## Tugas Modul 5

```{r murders}
library(dslabs)
data("murders")
```
1. Fungsi nchar dapat digunakan untuk menghitung jumlah karakter dari suatu vektor karakter. Buatlah satu baris kode yang akan menyimpan hasil komputasi pada variabel ‘new_names’ dan berisi singkatan nama negara ketika jumlah karakternya lebih dari 8 karakter.
```{r}
new_names = ifelse(nchar(murders$state) > 8, murders$abb, NA)
new_names
```

2. Buat fungsi sum_n yang dapat digunakan untuk menghitung jumlah bilangan bulat dari 1 hingga n. Gunakan pula fungsi ini untuk menentukan jumlah bilangan bulat dari 1 hingga 5.000.
```{r}
sum_n <- function(n) {
  x = 1:n
  sum(x)
}

sum_n(5000)
```