---
title: "Tugas Modul 5"
author: "Hazlan Muhammad Qodri"
date: "2022-09-24"
output:
  html_document:
    df_print: paged
---

```{r setup, include=FALSE}
knitr::opts_chunk$set(echo = TRUE)
```

## R Markdown
Nama        : Hazlan Muhammad Qodri  
NIM         : 123190080  
Kelas       : Praktikum Data Science - C  

## Tugas Modul 5

```{r murders}
library(dslabs)
data("murders")
```
1. Fungsi nchar dapat digunakan untuk menghitung jumlah karakter dari suatu vektor karakter. Buatlah satu baris kode yang akan menyimpan hasil komputasi pada variabel ‘new_names’ dan berisi singkatan nama negara ketika jumlah karakternya lebih dari 8 karakter.
```{r}
new_names = ifelse(nchar(murders$state) > 8, murders$abb, NA)
new_names
```

2. Buat fungsi sum_n yang dapat digunakan untuk menghitung jumlah bilangan bulat dari 1 hingga n. Gunakan pula fungsi ini untuk menentukan jumlah bilangan bulat dari 1 hingga 5.000.
```{r}
sum_n <- function(n) {
  sum(1:n)
}

sum_n(5000)
```
3 .Buat fungsi compute_s_n yang dapat digunakan untuk menghitung jumlah Sn = 1^2 + 2^2 + 3^2 +. . . n2 . Tampilkan hasil penjumlahan ketika n = 10.
```{r}
compute_s_n <- function(n) {
  sum((1:n)^2)
}
compute_s_n(10)
```
4. Buat vektor numerik kosong dengan nama: s_n dengan ukuran:25 menggunakan s_n <- vector ("numeric", 25). Simpan di hasil komputasi S1, S2,. . . S25 menggunakan FOR-LOOP.
```{r}
m = 25
s_n = vector(length = m)
for (n in 1:m) {
  s_n[n] = compute_s_n(n)
}
s_n
```